【裁判字號】    98,訴,2147
【裁判日期】    980803
【裁判案由】    毒品危害防制條例
【裁判全文】
臺灣臺中地方法院刑事判決              98年度訴字第2147號
公  訴  人  台灣台中地方法院檢察署檢察官
被      告  乙○○
上列被告因毒品危害防制條例案件，經檢察官提起公訴（98年度
毒偵字第1045、1216號），本院合議庭裁定由受命法官獨任進行
簡式審判程序，判決如下：
    主    文
乙○○施用第一級毒品，累犯，處有期徒刑捌月，扣案之第一級
毒品海洛因殘渣袋伍個沒收銷燬之；又施用第二級毒品，累犯，
處有期徒刑肆月；又施用第一級毒品，累犯，處有期徒刑捌月，
扣案之第一級毒品海洛因壹包（驗餘淨重0﹒2116公克）沒收銷
燬之；又施用第二級毒品，累犯，處有期徒刑肆月，扣案之第二
級毒品甲基安非他命參包（驗餘淨重各為0﹒6614公克、0﹒6590
公克、0﹒2548公克）沒收銷燬之；應執行有期徒刑壹年伍月，
扣案之第一級毒品海洛因殘渣袋伍個、第一級毒品海洛因壹包（
驗餘淨重0﹒2116公克）、第二級毒品甲基安非他命參包（驗餘
淨重各為0﹒6614公克、0﹒6590公克、0﹒2548公克），均沒收
銷燬之。
    犯罪事實
一、乙○○曾因施用毒品案件，經送觀察、勒戒二次，均認無繼
    續施用毒品之傾向，分別於民國88年9月8日、89年1月6日執
    行完畢釋放，由台灣台中地方法院檢察署檢察官以88年度偵
    字第15395號、88年度毒偵字第465號為不起訴處分；復因施
    用毒品案件，經送觀察、勒戒後，認有繼續施用毒品之傾向
    ，令入戒治處所強制戒治，於92年12月15日執行完畢釋放，
    其刑事部分，則由本院91年度訴字第1671號及最高法院92年
    度台上字第5506號分別判處有期徒刑六月、八月，定其應執
    行之刑為有期徒刑一年，於93年11月19日假釋，至93年11月
    21日假釋期滿執行完畢；另因搶奪案件，經本院96年度訴字
    第2389號判處有期徒刑八月，減為有期徒刑四月，於97年1
    月30日易科罰金執行完畢。詎仍不知戒絕毒癮，復各基於施
    用第一級毒品及第二級毒品之犯意，於下列時間、地點施用
    第一級毒品及第二級毒品：1、於98年1月31日7時許，在台
    中縣梧棲鎮○○路126號住處，先以摻入香煙內吸食之方式
    ，施用第一級毒品海洛因一次；約隔5分鐘後，再利用玻璃
    球燒烤之方式，施用第二級毒品甲基安非他命一次。嗣於98
    年2月3日18時許，為警在上址搜索查獲，並扣得第一級毒品
    海洛因殘渣袋五個。2、於98年3月25日8時許，在台中縣大
    雅鄉○○路61巷1號居處，先以摻入香煙內吸食之方式，施
    用第一級毒品海洛因一次；約隔5分鐘後，再利用玻璃球燒
    烤之方式，施用第二級毒品甲基安非他命一次。嗣於98年3
    月25日10時5分許，為警在上址搜索查獲，並扣得第一級毒
    品海洛因一包（查獲時含袋重0﹒67公克，驗餘淨重0﹒2116
    公克）、甲基安非他命三包（查獲時合計含袋重2﹒74公克
    ，驗餘淨重各為0﹒6614公克、0﹒6590公克、0﹒2548公克
    ）。
二、案經台中縣警察局清水分局報請台灣台中地方法院檢察署檢
    察官偵查起訴。
    理    由
一、本件被告乙○○所犯係死刑、無期徒刑、最輕本刑為三年以
    上有期徒刑以外之罪，其於準備程序中就被訴事實為有罪之
    陳述，經告知簡式審判程序之旨，並聽取公訴人及被告之意
    見後，本院合議庭認為適宜而裁定由受命法官獨任進行簡式
    審判程序，先予說明。
二、上揭犯罪事實，業據被告乙○○坦承不諱，並有第一級毒品
    海洛因殘渣袋五個、第一級毒品海洛因一包（查獲時含袋重
    0﹒67公克，驗餘淨重0﹒2116公克）、第二級毒品甲基安非
    他命三包（查獲時合計含袋重2﹒74公克，驗餘淨重各為0﹒
    6614公克、0﹒6590公克、0﹒2548公克）扣案，及台中縣警
    察局清水分局扣押物品目錄表二份、行政院衛生署草屯療養
    院草療鑑字第0980400052號鑑定書一份附卷可稽。另被告於
    前開時地，先後二次為警查獲，經採其尿液送驗結果，嗎啡
    、可待因、甲基安非他命、安非他命均呈陽性反應，復有台
    中縣警察局清水分局委託鑑驗尿液代號與真實姓名對照表、
    中山醫學大學附設醫院檢驗科藥物檢測中心尿液檢驗報告各
    二份附卷足憑。又被告曾因施用毒品案件，經送觀察、勒戒
    二次，均認無繼續施用毒品之傾向，分別於民國88年9月8日
    、89年1月6日執行完畢釋放，由台灣台中地方法院檢察署檢
    察官以88年度偵字第15395號、88年度毒偵字第465號為不起
    訴處分；復因施用毒品案件，經送觀察、勒戒後，認有繼續
    施用毒品之傾向，令入戒治處所強制戒治，於92年12月15日
    執行完畢釋放，其刑事部分，則由本院91年度訴字第1671號
    及最高法院92年度台上字第5506號分別判處有期徒刑六月、
    八月，定其應執行之刑為有期徒刑一年，於93年11月19日假
    釋，至93年11月21日假釋期滿執行完畢等情，亦有台灣高等
    法院被告前案紀錄表、入出監資料在卷佐參。足徵被告之自
    白供述與事實相符，本件事證明確，被告犯行已堪認定。
三、核被告所為，上揭犯罪事實一之1、2部分，均係各犯毒品危
    害防制條例第10條第1項之施用第一級毒品罪及同條第2項之
    施用第二級毒品罪。其因施用而持有第一級毒品及第二級毒
    品之低度行為，已為施用之高度行為所吸收，不另論罪。又
    被告曾因搶奪案件，經本院96年度訴字第2389號判處有期徒
    刑八月，減為有期徒刑四月，於97年1月30日易科罰金執行
    完畢（見卷台灣高等法院被告前案紀錄表），五年以內故意
    再犯有期徒刑以上之上揭各罪，均為累犯，應依刑法第47條
    第1項規定加重其刑。而其所犯上揭各罪（施用第一級毒品
    二罪、施用第二級毒品二罪），犯意各別，行為互殊，應予
    分論併科。爰審酌被告曾經觀察勒戒、強制戒治，仍無視於
    國家對杜絕毒品犯罪之禁令，繼續施用第一、二級毒品，為
    警先後查獲二次，顯不知悔改，施用毒品本身係屬自戕行為
    ，危害施用者身心健康，具有成癮性、依賴性，對社會治安
    之影響非重，被告事後坦承上情，態度尚佳等一切情狀，依
    序各處以如主文所示之刑，並定其應執行之刑。扣案之第一
    級毒品海洛因殘渣袋五個、第一級毒品海洛因一包（驗餘淨
    重0﹒2116公克）、第二級毒品甲基安非他命三包（驗餘淨
    重各為0﹒6614公克、0﹒6590公克、0﹒2548公克），應依
    毒品危害防制條例第18條第1項前段規定諭知沒收銷燬之。
據上論斷，應依刑事訴訟法第273條之1第1項、第299條第1項前
段，毒品危害防制條例第10條第1項、第2項、第18條第1項前段
，刑法第11條、第47條第1項、第51條第5款、第9款，判決如主
文。
本案經檢察官甲○○到庭執行職務。
中    華    民    國    98    年     8     月    3    日
                  刑事第二庭    法  官  鍾堯航
以上正本證明與原本無異。
如不服本判決應於收受判決後10日內向本院提出上訴書狀，並應
敘述具體理由；其未敘述上訴理由者，應於上訴期間屆滿後20日
內向本院補提理由書（均須按他造當事人之人數附繕本）「切勿
逕送上級法院」。
                                書記官  吳淑願
中    華    民    國    98    年    8     月     3    日
附錄本案論罪科刑法條全文
毒品危害防制條例第10條：
施用第一級毒品者，處六月以上五年以下有期徒刑。
施用第二級毒品者，處三年以下有期徒刑。


司法院資訊處製作；財團法人民間司法改革基金會備份。
